da: Ballonsæts finish: Krom; Gennemsigtig; Konfetti; Blank; Holografisk/iriserende; Mat; Metallisk; Ombre; Perle; Standard; Andet
nb: Ballongsettfinish: Krom; Gjennomsiktig; Konfetti; Glanset; Holografisk/iriserende; Matt; Metallisk; Ombre; Perlemor; Standard; Annet
fr: Finition des ballons du kit: Chrome; Transparent; Confettis; Brillant; Holographique/iridescent; Mat; Métallique; Ombré; Nacré; Standard; Autre
nl: Ballonset afwerking: Chroom; Transparant; Confetti; Glanzend; Holografisch/iriserend; Mat; Metallic; Ombre; Parelmoer; Standaard; Overig
pt-PT: Acabamento do kit de balões: Cromado; Transparente; Confete; Brilhante; Holográfico/iridescente; Mate; Metálico; Ombré; Pérola; Padrão; Outro
ko: 풍선 키트 마감: 크롬; 투명색; 콘페티; 유광; 홀로그램/아이리데슨트; 무광; 메탈릭; 옴브레; 펄; 표준; 기타
ro-RO: Finisaj kit balon: Crom; Transparent; Confetti; Lucios; Holografic/Irizat; Mat; Metalic; Ombre; Perlat; Standard; Altele
sv: Ballongyta: Krom; Genomskinlig; Konfetti; Blank; Holografisk/iriserande; Matt; Metallic; Ombre; Pärla; Standard; Övrigt
ru: Отделка набора воздушных шаров: Хром; Прозрачный; С конфетти; Глянцевый; Голографический/переливающийся; Матовый; Металлик; Омбре; Перламутровый; Стандартный; Другое
sl-SI: Izgled balonov v kompletu: Krom; Prozorno; Konfeti; Sijajno; Holografsko/iridiscentno; Mat; Kovinsko; Ombre; Biserno; Standardno; Drugo
es: Acabado del kit de globos: Cromado; Transparente; Confeti; Brillante; Holográfico/iridiscente; Mate; Metálico; Ombré; Perlado; Estándar; Otro
en: Balloon kit finish: Chrome; Clear; Confetti; Glossy; Holographic/Iridescent; Matte; Metallic; Ombre; Pearl; Standard; Other
fi: Ilmapallojen viimeistely: Kromi; Läpinäkyvä; Konfetti; Kiiltävä; Holografinen/hohtava; Matta; Metallinen; Liukuvärjätty; Helmiäinen; Vakio; Muu
el: Φινίρισμα κιτ μπαλονιών: Χρώμιο; Διάφανο; Κομφετί; Γυαλιστερό; Ολογραφικό/Ιριδίζον; Ματ; Μεταλλικό; Όμπρε; Περλέ; Κανονικό; Άλλο
th: พื้นผิวของชุดบอลลูน: โครเมียม; โปร่งใส; คอนเฟตติ; เงางาม; โฮโลแกรม/เหลือบรุ้ง; ด้าน; เมทัลลิก; ออมเบร; ประกายมุก; มาตรฐาน; อื่นๆ
lt-LT: Balionų rinkinio apdaila: Chromuotas; Skaidrus; Su konfeti; Blizgus; Holografinis / vaivorykštinis; Matinis; Metalizuotas; Ombre; Perlinis; Standartinis; Kita
it: kit di finitura per palloncini: Cromata; Trasparente; Con coriandoli; Lucida; Olografica/Iridescente; Opaca; Metallizzata; Ombré; Perlata; Standard; Altro
tr: Balon seti yüzey kaplaması: Krom; Transparan; Konfeti; Parlak; Holografik/Yanardöner; Mat; Metalik; Ombre; İnci; Standart; Diğer
vi: Hoàn thiện của bộ bóng bay: Mạ crôm; Trong suốt; Hoa giấy; Bóng; Ánh ba chiều/Ánh xà cừ; Nhám; Ánh kim; Ombre; Ngọc trai; Tiêu chuẩn; Khác
bg-BG: Покритие на комплекта балони: Хром; Прозрачен; Конфети; Гланцов; Холографски/иридисцентен; Матов; Металик; Омбре; Перлен; Стандартен; Друго
hr-HR: Završna obrada balona iz kompleta: Kromirano; Prozirno; Konfeti; Sjajno; Holografski / prelijevajuće; Matirano; Metalik; Ombre; Biserno; Standardno; Ostalo
zh-TW: 氣球套件表面處理: 鍍鉻; 透明; 五彩碎紙; 亮面; 全息/虹彩; 霧面; 金屬感; 漸層; 珍珠色; 標準; 其他
hu: Balloon készlet befejezése: Króm; Átlátszó; Konfettis; Fényes; Holografikus/irizáló; Matt; Fémes; Ombre; Gyöngy; Normál; Egyéb
pl: Wykończenie zestawu balonów: Chromowane; Przezroczyste; Z konfetti; Błyszczące; Holograficzne/Opalizujące; Matowe; Metaliczne; Ombre; Perłowe; Standardowe; Inne
zh-CN: 气球套装表面处理: 镀铬; 透明; 五彩纸屑; 光泽; 全息/彩虹色; 哑光; 金属质感; 渐变色; 珍珠质感; 标准; 其他
cs: Povrchová úprava prvků balónkové sady: Chromový; Průhledný; Konfety; Lesklý; Holografický/iridescentní; Matný; Metalický; Ombré; Perleťový; Standardní; Jiné
pt-BR: Acabamento do kit de balões: Cromado; Transparente; Confete; Brilhante; Holográfico/Iridescente; Fosco; Metálico; Ombré; Perolado; Padrão; Outro
ja: バルーンキット仕上げ: クローム; 透明; コンフェッティ; 光沢; ホログラフィック/オーロラカラー; マット; メタリック; オンブレ; パール; 標準; その他
de: Ballon-Setmaterial: Chrom; Transparent; Konfetti; Glänzend; Holografisch/Schillernd; Matt; Metallic; Ombré; Perlmutt; Standard; Sonstige
sk-SK: Povrchová úprava súpravy balóna: Chróm; Číry; Konfety; Lesklý; Holografický/iridescentný; Matný; Metalický; Ombré; Perleťový; Štandardný; Iný